# 请教陈版：新金融工具准则

提问人：跨度防护 时间：2020-02-15 17:22:27
请教陈版： 1 、根据新金融工具准则，银行存款以摊余成本计量。比如定期存款利息，是不是到了付息期，计入应收利息而不是银行存款？什么情况下的银行存款利息计入银行存款？
2 、对于短期借款，以往计提的最后十几天利息计入应付利息，现在计入短期借款？

回答人：chenyiwei
1 、银行存款如果满足计提确认利息收入的条件的，则尚未到结息日的利息建议作为其他流动资产——应计利息。
2 、现在应计入短期借款——应计利息。

提问人：跨度防护 时间：2020-02-25 08:05:23
请教陈版，期初已将最后十几天的利息计入应付利息， 2019 年审计时期初需调整计入短期借款吗？

回答人：chenyiwei
期初数列报可以不调整， 2019 年末数的列报需要调整。

提问人：沉默羔羊 时间：2020-02-27 08:05:25
请教一下陈版主，尚未到结息日的利息，如果作为其他流动资产列报，和原来放在应收利息有什么不同吗？另外这一块可以直接放在应收利息里吗？

回答人：chenyiwei
因为不是已到期的利息，所以不是应收利息。同时因为尚未入账，也不能放在货币资金中，所以只有放其他流动资产了。